臺灣高等法院刑事判決　　　　　　　 100年度上易字第1535號
上　訴　人
即　被　告　李青林
上列上訴人因恐嚇取財案件，不服臺灣桃園地方法院99年度易第
964號，中華民國100年4月21日第一審判決（起訴案號：台灣桃
園地方法院檢察署98年度偵字第14591號），提起上訴，本院判
決如下：
    主  文
上訴駁回。
    事實及理由
一、本案經本院審理結果，認原審以李青林共同意圖為自己不法
    之所有，以恐嚇使人將本人之物交付，處有期徒刑8月。如
    附表一所示之物，沒收。核其認事用法及量刑均無不當，應
    予維持，並引用第一審判決書記載之事實、證據及理由（如
    附件）。
二、被告上訴意旨，仍執原審辯解，以其並未參與賭博、恐嚇之
    犯行，僅係代人追討賭債，而無辜涉入云云。
三、惟查：被告李青林夥同簡士豪（另經原審法院判處有期徒刑
    9月確定）、綽號「西瓜」之不詳姓名年籍之成年男子及另
    三名不詳姓名之成年男子，基於共同之犯意，意圖為自己不
    法之所有，設置賭局，由簡士豪誘使呂國樑至賭場，騙呂國
    樑代為發牌數張，再由李青林出面訛稱呂國樑、簡士豪二人
    合賭賭輸新台幣（下同）350萬元, 命簽發本票、借據。李
    青林夥同不詳姓名之男子，出言恐嚇：「你不簽的話，你也
    不用回家，要簽本票或借據才可以回家，不簽家裡的人注意
    一點。」等語，另以包圍呂國樑之行為舉止相恐嚇，簡士豪
    假裝討價還錢，免去部分賭債，而由呂國樑分擔半數，假稱
    賭債減為300萬元，呂國樑分擔150萬元，簡士豪亦恫稱「你
    還是簽一下本票，不然到時候找上門，非常麻煩，因為你們
    家是開公司的，如果有人去鬧，你們家生意也不做不成」等
    語。使呂國樑心生畏懼而簽發本票、借據交付李青林，始得
    離去。嗣於約定取款地點，當場查獲前來取款之李青林，在
    其身上查獲有本票、帳冊等物。原審依據被害人即證人呂國
    樑之指證，及已判決確定之共犯簡士豪坦承有對呂國樑稱：
    「你還是簽一下本票，不然到時候人找上門會非常麻煩，因
    為你們家是開公司的，如果有人去鬧，你們家生意也做不成
    。」等語。被告李青林於警詢時也稱：確與被告簡士豪一同
    前往約定之地點取款被警查獲（見98年度偵字第14591號卷
    第13頁）及於檢察官訊問時供承：關於賭債是我出面處理，
    簡士豪與呂國樑本票簽後交給我，且本票也是我去買的等語
    （見98年度偵字第14591號卷第115頁、第116頁）；復於原
    審審理時陳稱：「西瓜」把帳冊交給我讓我處理該筆款項等
    語（見原審99年度易字第964號卷第110頁背面）。並有附表
    一編號3至6所示面額130萬、175萬、20萬、130萬元之本票
    、借據影本、扣案如附表一編號1所示面額20萬之本票、附
    表一編號2所示之帳冊附卷可證。相互勾稽，為綜合判斷，
    以被告李青林所辯，與情理不符，全然無稽，於判決理由內
    詳為說明指駁，認被告李青林罪證明確，因而量處上揭之刑
    。於法並無不合。被告李青林上訴意旨仍執陳詞，空言否認
    犯罪，又未能提出新事證，上訴核無理由，應予駁回。
據上論斷，應依刑事訴訟法第368條、第373條，判決如主文。
本案經檢察官曾忠己到庭執行職務。
中    華    民    國    100    年    8    月     2    日
                  刑事第十一庭審判長法  官  許宗和
                                    法  官  沈君玲
                                    法  官  趙功恆
以上正本證明與原本無異。
不得上訴。
                                    書記官  陳佳伶
中    華    民    國   100    年    8     月    2     日
附表一：（金額單位為新臺幣）
┌───┬──────────────┬──┬────┐
│編  號│  沒收之物                  │數量│備    註│
├───┼──────────────┼──┼────┤
│  1   │本票（發票人呂國樑、發票日98│1 張│已扣案  │
│      │年6 月28日、到期日98年6 月29│    │        │
│      │日、票號NO14591 、面額20萬元│    │        │
│      │）                          │    │        │
├───┼──────────────┼──┼────┤
│  2   │帳冊                        │1 張│已扣案  │
│      │                            │    │        │
├───┼──────────────┼──┼────┤
│  3   │本票（發票人呂國樑、發票日98│1 張│未扣案  │
│      │年6 月28日、到期日98年7 月2 │    │        │
│      │日，票號NO145492、面額130 萬│    │        │
│      │元）                        │    │        │
├───┼──────────────┼──┼────┤
│  4   │借據（借款人呂國樑，借款日期│1 張│未扣案  │
│      │98年6 月28日，借款金額175 萬│    │        │
│      │元）                        │    │        │
├───┼──────────────┼──┼────┤
│  5   │本票（發票人簡士豪、發票日98│1 張│未扣案  │
│      │年6 月28 日 、到期日98年7 月│    │        │
│      │2 日、票號NO375027、面額20萬│    │        │
│      │）                          │    │        │
├───┼──────────────┼──┼────┤
│  6   │本票（發票人簡士豪、發票日98│1 張│未扣案  │
│      │年6 月28日、到期日98年7 月2 │    │        │
│      │日、票號NO375026、面額130 萬│    │        │
│      │元）                        │    │        │
├───┼──────────────┼──┼────┤
│  7   │借據（借款人簡士豪，借款日期│1 張│未扣案  │
│      │98年6 月28日，借款金額175 萬│    │        │
│      │元）                        │    │        │
└───┴──────────────┴──┴────┘
附表二：（金額單位為新臺幣）
┌───┬──────────────┬──┬────┐
│編  號│    票據                    │數量│備    註│
├───┼──────────────┼──┼────┤
│  1   │本票（發票人簡士豪、面額155 │1 張│未扣案  │
│      │萬元）                      │    │已撕毀  │
└───┴──────────────┴──┴────┘
附錄本案論罪科刑法條全文：
中華民國刑法第346條第1項
意圖為自己或第三人不法之所有，以恐嚇使人將本人或第三人之
物交付者，處 6 月以上 5 年以下有期徒刑，得併科 1 千元以
下罰金。